【裁判字號】    92,訴,1582
【裁判日期】    920729
【裁判案由】    毒品危害防制條例
【裁判全文】
臺灣高雄地方法院刑事判決                        九十二年度訴字第一五八二號
    公  訴  人  臺灣高雄地方法院檢察署檢察官
    被      告  甲○○
右列被告因違反毒品危害防制條例案件，茲經檢察官提起公訴（九十二年度毒偵字第
二０六五號），本院判決如左：
   主  文
甲○○連續施用第一級毒品，累犯，處有期徒刑壹年；又施用第二級毒品，累犯，處
有期徒刑肆月。應執行有期徒刑壹年貳月。
    事  實
一、甲○○前因違反肅清煙毒條例案件，經本院先後於民國八十三年五月三十一日及
    八十四年三月二十日，以八十三年度訴字第一六五八號、八十三年度訴字第三八
    ０二號分別判處有期徒刑三年三月、三年六月確定，經接續執行，於八十六年十
    二月九日縮短刑期假釋出監，並於九十年六月十六月十七日假釋期滿未經撤銷，
    視為執行完畢。另因施用毒品案件，經本院以八十七年度毒聲字第三０九號裁定
    令入戒治處所施以強制戒治，於停止戒治付保護管束期滿後，由臺灣高雄地方法
    院檢察署檢察官於八十八年十一月十五日以八十八年度戒毒偵字第三０二號為不
    起訴處分確定；復於八十九年間再次施用毒品，經本院以八十九年度毒聲字第六
    三四九號再次裁定送強制戒治，並由臺灣高等法院高雄分院於九十一年十一月二
    十一日，以九十一年度上訴字第一六七三號判處有期徒刑一年確定。詎仍不知悔
    改，復於九十二年二月初某日起至同年月十一日某時止，在高雄縣旗山鎮○○街
    三九巷六弄十七號住處，以少許海洛因摻水後置於針筒內注射之方式，連續施用
    第一級毒品海洛因多次。並另行起意，於九十二年二月十二日十八時許往前回溯
    九十六小時內之某時，在不詳地點施用第二級毒品安非他命一次。嗣為警於九十
    二年二月十二日十八時許，在上開處所查獲。
二、案經高雄縣警察局旗山分局報告臺灣高雄地方法院檢察署檢察官偵查起訴。
    理  由
一、訊據被告甲○○對其於右揭時、地施用第一級毒品海洛因之事實坦承不諱，又其
    為警查獲時所採集之尿液，呈有嗎啡陽性反應，有高雄縣政府衛生局九十二年二
    月二十五日九二煙檢字第三二五號煙毒尿液檢驗成績書附卷可證。被告雖矢口否
 認有何施用第二級毒品安非他命之犯行，辯稱其僅施用海洛因，並無施用安非他
    命之習慣，不知尿液為何會有甲基安非他命反應云云。然查，被告於九十二年二
    月十二日為警獲時所採集之尿液，呈有甲基安非他命反應，此有前揭高雄縣政府
    衛生局九十二年二月二十五日九二煙檢字第三二五號煙毒尿液檢驗成績書附卷可
    證。依相關文獻資料，甲基安非他命經口服投與後約百分之七十於二十四小時內
    自尿中排出，約百分之九十於九十六小時內自尿中排出，由於目前國內尿液中甲
    基安非他命之檢驗僅為鑑定其是否陽性反應，尚未定其含量，且甲基安非他命成
    分之檢出與其投與方式、投與量、個人體質、採尿時間與檢測儀器之精密度等諸
    多因素有關，因此僅憑尿液中呈安非他命陽性反應，並無法確實推算吸食時間距
    採集時間之長短，惟依上述資料推斷，最長可能不會超過四日，此有行政院衛生
    署藥物食品檢驗局八十一年二月八日（八一）藥檢壹字第一一五六號函可參。綜
    上，被告於九十二年二月十二日十八時許起回溯九十六小時內之某時，確有施用
    第二級毒品安非他命，堪以認定，其所辯未曾施用第二級毒品安非他命云云，顯
    屬卸責之詞，不足採信。再被告因施用毒品案件，經本院以八十七年度毒聲字第
    三０九號裁定令入戒治處所施以強制戒治，於停止戒治付保護管束期滿後，由臺
    灣高雄地方法院檢察署檢察官以八十八年度戒毒偵字第三０二號為不起訴處分確
    定；復於八十九年間再次施用毒品，經本院以八十九年度毒聲字第六三四九號再
    次裁定送強制戒治，並由臺灣高等法院高雄分院以九十一年度上訴字第一六七三
    號判處有期徒刑一年確定，有該不起訴處分書、刑事判決書、刑案資料查註紀錄
    表、臺灣高等法院被告全國前案紀錄表等在卷足憑。其於五年內三犯毒品危害防
    制條例第十條之罪，事證明確，應予依法論科。
二、核被告甲○○所為，係犯毒品危害防制條例第十條第一項之施用第一級毒品罪及
    同法第十條第二項之施用第二級毒品罪。其施用第一級毒品海洛因之行為，時間
    緊接、手法相同，觸犯構成要件同一之罪名，顯係基於概括犯意為之，應依連續
    犯之規定以一罪論處，並加重其刑。又其前因違反肅清煙毒條例案件，經本院先
    後以八十三年度訴字第一六五八號、八十三年度訴字第三八０二號分別判處有期
    徒刑三年三月、三年六月確定，經接續執行，於八十六年十二月九日縮短刑期假
    釋出監，至九十年六月十六月十七日假釋期滿未經撤銷，已以執行論，其於五年
    內再為本件犯行，為累犯，應依刑法第四十七條之規定加重其刑。就其施用第一
    級毒品犯行部分，有二加重事由，應依法遞加之。被告所犯上開二罪，犯意各別
    ，行為互殊，應分論併罰之。爰審酌被告前有多次煙毒前科，復經二次強制戒治
    並判刑確定，有臺灣高等法院被告全國前案紀錄表在卷可參，仍不知悔改，猶施
    用毒品自戕其身，顯然毫無戒絕毒品之心，惟犯後坦承部分犯行，態度尚可等一
    切情狀，分別酌情量處如主文所示之刑，並定其應執行刑。
據上論斷，應依刑事訴訟法第二百九十九條第一項前段，毒品危害防制條例第十條第
一項、第二項，刑法第十一條前段、第五十六條、第四十七條、第五十一條第五款，
判決如主文。
中      華      民      國      九十二      年    七    月    二十九    日
                                        臺灣高雄地方法院刑事第一庭
                                            審判長法  官  林  水  城
                                                  法  官  盧  怡  秀
                                                  法  官  謝  雨  真
右正本證明與原本無異。
如不服本判決，應於判決送達後十日內，向本院提出上訴狀。
                                                  書記官  陳  威  志
中    華    民    國      九十二      年      七      月     二十九     日
附錄本判決論罪科刑法條：
毒品危害防制條例第十條
施用第一級毒品者，處六月以上五年以下有期徒刑。
施用第二級毒品者，處三年以下有期徒刑。


司法院資訊處製作；財團法人民間司法改革基金會備份。
